Minutes et répertoires du notaire Nicolas MATHIS, 3 décembre 1748 - 3 août 1763 (étude XXVI)
Archives nationales
- Minutes de Nicolas MATHIS, octobre 1748 - 30 août 1763; MC/ET/XXVI/443 - MC/ET/XXVI/525
  - Minutes. 1761, janvier - mars, janvier - mars 1761; MC/ET/XXVI/510; registre
    - Mainlevée., 13 février 1761; MC/ET/XXVI/510
      Nom, qualité: (Mme ou Mlle) Regnard, Marie Anne.
      Nom, qualité: (M.) Girard, Etienne.
    - Vente, maison, Brignancourt (Val-d'Oise)., 13 février 1761; MC/ET/XXVI/510
      Nom, qualité: (M.) Dumonte, Hubert (bourgeois).
      Nom, qualité: (M.) Delamarre, Jean Baptiste.
      Profession: boulanger, Marines (Val-d'Oise).
      Domicile: Marines (Val-d'Oise)
    - Procuration acte., 14 février 1761; MC/ET/XXVI/510
      Nom, qualité: (M.) Gonnet, Anne Louis.
      Profession: receveur des vingtiemes, Lagny (Seine-et-Marne).
      Domicile: Paris (Paris) paroisse Saint-Roch.
      Nom, qualité: (M.) Maclot, Jean Thomas.
      Profession: charron (marchand), Paris.
      Nom, qualité: (Mme ou Mlle) Tierce, Jeanne.
      Nom, qualité: (M.) Barnou, Edme Gabriel.
      Profession: bourrelier (marchand), Paris.
      Nom, qualité: (M.) Villetare, Claude Joseph (bourgeois, Paris), Paris
    - Bail, maison, Paris (Paris) rue du Pourtour., 15 février 1761; MC/ET/XXVI/510
      Nom: Fabrique de Saint-Gervais de Paris.
      Nom, qualité: (M.) Bouillerot, Jean Louis.
      Profession: orfevre (marchand), Paris.
      Domicile: Paris (Paris) paroisse Saint-Barthelemy
    - Procuration rente publique, dépôt., 17 février 1761; MC/ET/XXVI/510
      Nom, qualité: (M.) Humbert, Jean.
      Domicile: Verdun (Meuse).
      Nom, qualité: (M.) Villetard, Claude Joseph (bourgeois, Paris), Paris
    - Obligation., 17 février 1761; MC/ET/XXVI/510
      Nom, qualité: (M.) Fontaine, Louis (bourgeois).
      Nom, qualité: (Mme ou Mlle) Potonie, Marie Romaine.
    - Succession, renonciation., 19 février 1761; MC/ET/XXVI/510
      Nom, qualité: (M.) Robert, Francois.
      Profession: boursier du roi (marchand)
    - Transport, loyer de maison, Paris (Paris) Grande-rue du Faubourg Saint-Denis., 19 février 1761; MC/ET/XXVI/510
      Nom, qualité: (M.) Poupart, Germain Nicolas.
      Profession: charpentier (maître), Paris.
      Domicile: Paris (Paris) paroisse Saint-Laurent.
      Nom, qualité: (M.) Ponthon de, Louis Francois.
      Profession: marchand de bois, Paris.
      Domicile: Paris (Paris) paroisse Saint-Louis-en-l'Ile
    - Rente, quittance de rachat., 20 février 1761; MC/ET/XXVI/510
      Nom, qualité: (M.) Cassaigne, Guillaume.
      Profession: chirurgien (garcon), Paris.
      Nom, qualité: (M.) Patisseaux, Pierre.
      Profession: perruquier (maître), Paris.
    - Bail à ferme, terre, revenus de seigneurie, Loeuilly (Somme)., 20 février 1761; MC/ET/XXVI/510
      Nom, qualité: (personne morale) Crussol de Sennectere de (hoirs).
      Nom, qualité: (M.) Crussol de Sennecterre de, Pierre Emmanuel (marquis, Crussol), Crussol.
      Profession: ministre plenipotentiaire, Parme (italie).
      Profession: laboureur, Loeuilly (Somme).
    - Procuration rente publique, dépôt., 23 février 1761; MC/ET/XXVI/510
      Nom, qualité: (M.) Mazeron, Armand Jean.
      Domicile: Ciotat (la) (Bouches-du-Rhône).
      Nom, qualité: (M.) Pillon, Jean Ambroise (bourgeois, Paris), Paris
    - Bail, maison, Pantin (Seine-Saint-Denis) rue de Bagnolet., 24 février 1761; MC/ET/XXVI/510
      Nom, qualité: (M.) Pillon, Jean Ambroise.
      Nom, qualité: (M.) Lecomte, Claude.
      Profession: voiturier par terre, Pantin (Seine-Saint-Denis).
      Domicile: Pantin (Seine-Saint-Denis)
    - Procuration rente publique, dépôt, acte (3)., 25 février 1761; MC/ET/XXVI/510
      Nom, qualité: (M.) Magnee, Barthelemy.
      Profession: négociant, Liege (belgique).
      Domicile: Liege (belgique).
      Nom, qualité: (M.) Magnee, Marcel Gerard.
      Nom, qualité: (M.) Thiery de, Henri.
      Profession: lieutenant colonel, Namur (belgique).
      Nom, qualité: (M.) Desprez, Claude Charles (bourgeois).
      Domicile: Paris (Paris) paroisse Saint-Nicolas-des-Champs
    - Quittance., 25 février 1761; MC/ET/XXVI/510
      Nom, qualité: (M.) Camuset, Dominique Jean.
      Profession: secrétaire du roi, fermier general.
      Nom, qualité: (M.) Sandrie, Gilles Jerome.
      Profession: charpentier des batiments du roi.
      Domicile: Paris (Paris) Par. Madeleine (la)
    - Procuration acte, dépôt., 26 février 1761; MC/ET/XXVI/510
      Nom, qualité: (M.) Bailly de Lormoye, Charles Alexandre.
      Profession: marchand, Orleans (Loiret).
      Domicile: Orleans (Loiret).
      Nom, qualité: (M.) Bonnomet, Charles (bourgeois, Paris), Paris
    - Rente sur communauté, transport, commissaires au chatelet emission 1718., 27 février 1761; MC/ET/XXVI/510
      Nom, qualité: (M.) Gangneron, Andre Robert (bourgeois, Paris), Paris.
      Nom, qualité: (M.) Thiebault, Francois (bourgeois).
    - Sous-bail, maison, Paris (Paris) rue Sainte-Marguerite., 28 février 1761; MC/ET/XXVI/510
      Nom, qualité: (M.) Brisnot, Claude.
      Profession: fruitier oranger (marchand), Paris.
      Nom, qualité: (M.) Renet, Francois.
      Domicile: Paris (Paris) paroisse Saint-Etienne-du-Mont
    - Succession, dépôt de pièces., 1er mars 1761; MC/ET/XXVI/510
      Nom, qualité: (M.) Sacchi de, Jean Antoine (comte, Sacchi), Sacchi.
    - Procuration rente publique, dépôt., 3 mars 1761; MC/ET/XXVI/510
      Nom, qualité: (M.) Ruthie de, Pierre.
      Nom, qualité: (M.) Oger, Jacques Pierre (bourgeois).
      Domicile: Paris (Paris) paroisse Saint-Benoit
    - Succession, transport de droits., 9 mars 1761; MC/ET/XXVI/510
      Nom, qualité: (M.) Roenge Liquet Dit Pochery, Claude.
      Domicile: Cesarches (Savoie)
    - Succession, transport, créance., 11 mars 1761; MC/ET/XXVI/510
      Nom, qualité: (M.) Orry de Fulvy, Jean Henri Louis.
      Profession: intendant des finances
    - Bail, maison, Choisy-le-Roi (Val-de-Marne)., 11 mars 1761; MC/ET/XXVI/510
      Nom, qualité: (M.) Enee, Charles.
      Profession: charpentier du roi (ancien), Choisy-le-Roi (Val-de-Marne).
      Domicile: Choisy-le-Roi (Val-de-Marne).
      Nom, qualité: (M.) Bailleux, Jacques Charles (bourgeois).
      Profession: marchand, Paris.
    - Testament, dépôt., 13 mars 1761; MC/ET/XXVI/510
      Nom, qualité: (M.) Brisset, Augustin.
      Profession: docteur en theologie, Paris, College de Navarre
    - Délai., 13 mars 1761; MC/ET/XXVI/510
      Nom, qualité: (M.) Dubreuille Lamotte, Pierre.
      Domicile: Paris (Paris) paroisse Saint-Nicolas-du-Chardonnet.
      Nom, qualité: (M.) Delande, Gervais.
      Domicile: Paris (Paris) paroisse Saint-Eustache
    - Succession, notoriété., 14 mars 1761; MC/ET/XXVI/510
      Nom, qualité: (Mme ou Mlle) Guinard, Genevieve Elisabeth.
    - Obligation., 16 mars 1761; MC/ET/XXVI/510
      Nom, qualité: (M.) Maziere, Charles.
      Domicile: Paris (Paris) paroisse Saint-Nicolas-des-Champs.
      Nom, qualité: (M.) Seigliere de Belleforiere de Soyecourt de, Antoine Adolphe (marquis, Feuquieres), Feuquieres.
      Profession: mestre de camp de cavalerie.
    - Rente, constitution., 17 mars 1761; MC/ET/XXVI/510
      Nom, qualité: (M.) Andre, Charles.
      Profession: barbier perruquier privilegie, Paris.
      Domicile: Paris (Paris) paroisse Saint-Jean-en-Greve.
      Profession: chirurgien, Paris.
    - Sous-bail, appartement, Paris (Paris) rue de la Tisseranderie., 18 mars 1761; MC/ET/XXVI/510
      Nom, qualité: (M.) Debar, Jean Baptiste (bourgeois).
      Nom, qualité: (Mme ou Mlle) Leboindre, Anne Madeleine.
    - Procuration rente publique, dépôt., 19 mars 1761; MC/ET/XXVI/510
      Nom, qualité: (Mme ou Mlle) Debouges, Anne.
      Domicile: Pithiviers (Loiret).
      Nom, qualité: (M.) Quentin, Francois (bourgeois).
    - Procuration rente publique, dépôt, acte (5)., 20 mars 1761; MC/ET/XXVI/510
      Nom, qualité: (Mme ou Mlle) Berthereau, Marie Louise.
      Domicile: Saint-Calais (Sarthe).
      Nom, qualité: (Mme ou Mlle) Berthereau, Louise Catherine.
      Relations: sœur de l'intervenant 1.
      Nom, qualité: (M.) Day de La Chapelle, Francois.
      Profession: chef de paneterie-bouche du roi.
      Domicile: Vendome (Loir-et-Cher).
      Nom, qualité: (M.) Regnier, Pierre Francois Joseph (seigneur, Loncey), Loncey.
      Profession: prévôt general de la marechaussee, Alencon (Orne).
      Domicile: Alencon (Orne).
      Intervenant 5, en première partie:
      Nom, qualité: (M.) Dreux, Michel.
      Profession: avocat au bailliage (doyen), Chateauneuf-en-Thymerais (Eure-et-Loir).
      Domicile: Chateauneuf-en-Thymerais (Eure-et-Loir).
      Intervenant 6, en deuxième partie:
      Domicile: Paris (Paris) paroisse Saint-Merry
    - Bail, transport, maison, Paris (Paris) rue Renaud-le-Fevre., 22 mars 1761; MC/ET/XXVI/510
      Nom, qualité: (M.) Gleton, Jean Jacques.
      Profession: ferblantier (marchand), Paris.
      Nom, qualité: (M.) Leclerc, Simon.
      Profession: taillandier ferblantier (maître), Paris.
    - Délibération, election d'un marguillier comptable, Paris (Paris) paroisse Saint-Gervais., 22 mars 1761; MC/ET/XXVI/510
      Nom, qualité: (M.) Payen, Pierre (bourgeois).
    - Procuration rente publique, dépôt., 24 mars 1761; MC/ET/XXVI/510
      Nom, qualité: (M.) Roger, Francois.
      Profession: chanoine, Bray-sur-Seine (Seine-et-Marne).
      Domicile: Bray-sur-Seine (Seine-et-Marne).
      Nom, qualité: (M.) Viard, Nicolas Louis (bourgeois).
    - Nomination, délibération, administrateur., 24 mars 1761; MC/ET/XXVI/510
      Domicile: Bray-sur-Seine (Seine-et-Marne)
    - Succession, renonciation., 24 mars 1761; MC/ET/XXVI/510
      Relations: fille de l'intervenant 2, épouse de l'intervenant 3.
      Nom, qualité: (M.) Montmorency Luxembourg de, Charles Francois (duc, Luxembourg), Luxembourg.
      Profession: marechal de France.
      Nom, qualité: (M.) Montmorency de, Louis Anne Alexandre (prince, Robecq), Robecq
    - Succession, renonciation., 25 mars 1761; MC/ET/XXVI/510
    - Procuration acte., 26 mars 1761; MC/ET/XXVI/510
      Nom, qualité: (M.) Hadet, Francois (bourgeois).
      Domicile: Maisons-Lafitte (Yvelines).
      Nom, qualité: (M.) Tellier, Simon (bourgeois, Paris), Paris
    - Succession, transport de droits., 26 mars 1761; MC/ET/XXVI/510
      Nom, qualité: (Mme ou Mlle) Janet, Marguerite.
      Profession: laboureur, Cesarches (Savoie).
    - Succession, délivrance de legs., 27 mars 1761; MC/ET/XXVI/510
    - Procuration acte, dépôt., 29 mars 1761; MC/ET/XXVI/510
      Nom, qualité: (Mme ou Mlle) Bailleux, Anne Charlotte Marguerite.
      Domicile: Falaise (Calvados).
      Relations: veuve de l'intervenant 2, sœur de l'intervenant 3.
      Nom, qualité: (M.) Turtin de Cervigniere, Francois Charles.
      Profession: president à l'election (ancien), Falaise (Calvados).
      Nom, qualité: (M.) Bailleux, Jacques Dominique (bourgeois).
      Nom, qualité: (M.) Martin, Jacques (bourgeois, Paris), Paris.
      Relations: frère uterin de l'intervenant 1, frère uterin de l'intervenant 3
  - Minutes. 1761, avril - mai, avril - mai 1761; MC/ET/XXVI/511; registre
    - Inventaire après décès., 2 avril 1761; MC/ET/XXVI/511
      Nom, qualité: (Mme ou Mlle) Coutant, Anne Julienne.
      Nom, qualité: (M.) Desmotreux, Guillaume.
      Profession: porteur de chaise, Paris.
      inventaire après décès
    - Rente, quittance de rachat., 2 avril 1761; MC/ET/XXVI/511
      Profession: menuisier (marchand), Paris.
      Nom, qualité: (M.) Potonie, Adrien Michel.
    - Procuration rente publique, dépôt., 3 avril 1761; MC/ET/XXVI/511
      Nom, qualité: (M.) Behagle, Jean Baptiste Emmanuel.
      Profession: officier de guerre.
      Domicile: Douai (Nord).
      Nom, qualité: (M.) Marigny de, Jacques Louis (bourgeois, Paris), Paris.
      Nom, qualité: (M.) Roettieres de La Chauviniere, Jean Claude.
      Profession: fermier du roi
    - Testament, dépôt., 3 avril 1761; MC/ET/XXVI/511
      Nom, qualité: (M.) Feu, Francois.
      Profession: curé, Paris, paroisse Saint-Gervais.
    - FEUILLET (Jean-Baptiste) sculpteur de l'académie de Saint-Luc § Mariage., 4 avril 1761; MC/ET/XXVI/511
      contrat de mariage; Feuillet, Jean-Baptiste
    - Mariage., 4 avril 1761; MC/ET/XXVI/511
      Nom, qualité: (M.) Feuillet, Jean Baptiste.
      Profession: sculpteur de l'academie de Saint-luc.
      Nom, qualité: (M.) Feuillet, Sebastien.
      Nom, qualité: (Mme ou Mlle) Meigneiv, Antoinette Victoire.
      Domicile: Die (Drôme).
      Nom, qualité: (M.) Meignen, Antoine.
      Profession: procureur fiscal à la prevote, Die (Drôme).
      Domicile: Die (Drôme)
    - Rente viagère, constitution., 5 avril 1761; MC/ET/XXVI/511
      Nom, qualité: (M.) Montmorency Luxembourg de, Anne Francois (duc, Montmorency), Montmorency.
      Profession: brigadier d'armee.
      Nom, qualité: (Mme ou Mlle) Fourcoual, Urbaine.
    - Union de créanciers, consentement., 5 avril 1761; MC/ET/XXVI/511
      Nom, qualité: (M.) Savary de Saint-Just de, Louis Alexandre.
      Profession: grand maitre des eaux et forets de normandie (honoraire), Rouen (Seine-Maritime)
    - Quittance., 6 avril 1761; MC/ET/XXVI/511
      Nom, qualité: (M.) Saint-Marc de, Marc Hubert Colin.
      Profession: receveur general des fermes unies
    - Rente, constitution., 7 avril 1761; MC/ET/XXVI/511
      Nom, qualité: (M.) Bazin, Medard (bourgeois).
      Nom, qualité: (M.) Lenfumey, Augustin Denis.
      Profession: procureur, notaire, Maraye-en-Othe (Aube).
      Domicile: Maraye-en-Othe (Aube)
    - 909, constitution, emission 1760., 8 avril 1761; MC/ET/XXVI/511
      Nom, qualité: (Mme ou Mlle) Fleuriau de Morville, Marguerite Charlotte.
      Nom, qualité: (M.) Crussol de Senecterre de, Pierre Emmanuel (marquis, Crussol), Crussol.
      Profession: marechal de camp
    - Délaissement, dot., 8 avril 1761; MC/ET/XXVI/511
      Nom, qualité: (M.) Thomas, Jean Baptiste Benoit Louis (seigneur, Pange), Pange (Moselle).
      Profession: trésorier general de l'ordre de Saint-louis.
      Nom, qualité: (M.) Thomas de Domangeville, Jean Baptiste Nicolas.
    - Déclaration, arrerage de rente sur les etats de flandre maritim., 8 avril 1761; MC/ET/XXVI/511
      Nom, qualité: (M.) Crussol de Senecterre, Pierre Emmanuel (marquis, Crussol), Crussol.
      Nom, qualité: (Mme ou Mlle) Gassion de, Jeanne.
      Nom, qualité: (M.) Moret de Groslee de, Henri (comte, Peyre), Peyre.
    - 909, constitution, emission 1760., 8 avril 1761; MC/ET/XXVI/511
    - 909, constitution., 8 avril 1761; MC/ET/XXVI/511
    - 909, constitution, emission 1760., 8 avril 1761; MC/ET/XXVI/511
    - 909, constitution, emission 1760., 8 avril 1761; MC/ET/XXVI/511
    - Rente, quittance de rachat., 9 avril 1761; MC/ET/XXVI/511
      Nom, qualité: (M.) Papillon, Andre.
      Profession: avocat en Parlement, Paris.
      Nom, qualité: (M.) Godin, Rene.
      Profession: changeur pour le roi, Chartres (Eure-et-Loir).
      Domicile: Chartres (Eure-et-Loir)
    - Rente, transaction., 10 avril 1761; MC/ET/XXVI/511
      Nom, qualité: (M.) Duchastellet ou Du Chatelet, Antoine Bernardin (comte).
      Nom, qualité: (M.) Roquefeuil de, Aymar Joseph (marquis, Thieuville), Thieuville.
      Profession: chef d'escadre.
      Domicile: Brest (Finistère)
    - Mariage, dépôt de pièces., 11 avril 1761; MC/ET/XXVI/511
      Nom, qualité: (M.) Thomas, Jean Baptiste Louis Benoit (seigneur, Pange), Pange (Moselle).
      Profession: treosorier general de l'ordre de Saint-louis.
      Nom, qualité: (Mme ou Mlle) Rochemonteix de Vernassal de, Marie Pauline.
      Domicile: Vernassal (Haute-Loire).
      Nom, qualité: (M.) Rochemonteix de, Henri (marquis, Vernassal), Vernassal.
      Profession: brigadier d'armee
      contrat de mariage; dépôt de pièces
    - GABRIEL Jacques Premier architecte du roi § Bail à ferme (par ses héritiers), 12 avril 1761; MC/ET/XXVI/511
      bail; Gabriel, Jacques
    - Bail à ferme, domaine, Bernay (Eure)., 12 avril 1761; MC/ET/XXVI/511
      Nom, qualité: (personne morale) Gabriel (hoirs).
      Nom, qualité: (M.) Gabriel, Jacques.
      Profession: architecte du roi (premier).
      Nom, qualité: (Mme ou Mlle) Lemarchand, Marie Catherine.
      Domicile: Orbec (Eure).
      Nom, qualité: (M.) Courtin, Eustache.
      Profession: procureur au bailliage, Orbec (Eure).
      Nom, qualité: (M.) Courtin, Eustache Roger.
      Relations: fils de l'intervenant 3
    - Procuration acte, acquisition de la charge de lieutenant general de., 13 avril 1761; MC/ET/XXVI/511
      Nom, qualité: (M.) Biotiere de Chassincourt, Charles (marquis, Tilly), Tilly.
      Nom, qualité: (Mme ou Mlle) Durfort de, Marie Anne.
    - Bail, boutique, Paris (Paris) rue Jean-Pain-Mollet., 13 avril 1761; MC/ET/XXVI/511
      Nom, qualité: (M.) Houalle, Jean Baptiste.
      Profession: procureur au bureau de la ville (ancien), Paris.
      Nom, qualité: (M.) Marquis, Jean Baptiste.
      Profession: peintre doreur (maître), Paris.
      Domicile: Paris (Paris) paroisse Saint-Jacques-de-la-Boucherie
    - Délégation, paiement., 13 avril 1761; MC/ET/XXVI/511
      Nom, qualité: (M.) Duvernay Duplessis, Nicolas.
      Profession: inspecteur des haras du royaume, Paris.
      Relations: au service de l'intervenant 2.
      Nom, qualité: (M.) Rohan de, Charles (prince, Soubise), Soubise.
      Nom, qualité: (M.) Mellian de, Sebastien (bourgeois).
      Domicile: Paris (Paris) paroisse Saint-Roch
    - Désistement de plainte., 13 avril 1761; MC/ET/XXVI/511
      Nom, qualité: (Mme ou Mlle) Soudai, Marie Louise.
      Profession: cuisiniere (fille), Paris.
      Nom, qualité: (M.) Maflart Dit Lafleur, Sebastien.
      Profession: cocher, Paris.
    - Inventaire après décès de François Feu, curé de Saint-Gervais, docteur en théologie de la faculté de Paris, dont la prisée de la bibliothèque contenant environ 2.000 ouvrages de Théologie et Histoire., 14 avril 1761; MC/ET/XXVI/511
      Précisions sur le contenu: docteur (théologie)
      Fichier Bibliothèques XVIe-XVIIIe siècles, par Claire Béchu, Marie-Antoinette Fleury, Madeleine Jurgens, Xenia Pamfilova, 1953-1996 (fichier papier entièrement dématérialisé; voir contexte dans le Plan d’orientation général - Notaires de Paris, guides thématiques du Minutier).
      Date de création de la notice: 2012
      inventaire après décès; Feu, François; curé
    - Apprentissage, métier de cloutier., 14 avril 1761; MC/ET/XXVI/511
      Nom, qualité: (M.) Boiry, Jean Pierre Laurent.
      Profession: cloutier (apprenti), Paris.
      Nom, qualité: (M.) Boiry, Laurent.
      Profession: gagne-denier, Paris.
      Nom, qualité: (M.) Carre, Jean.
      Profession: cloutier (maître), Paris.
    - Inventaire après décès., 14 avril 1761; MC/ET/XXVI/511
    - Notoriété, prenom., 16 avril 1761; MC/ET/XXVI/511
      Nom, qualité: (M.) Lejeune, Jean Henri (bourgeois, Paris), Paris
    - Bail, maison, Paris (Paris) rue de la Croix-des-Petits-Champs., 19 avril 1761; MC/ET/XXVI/511
      Nom, qualité: (M.) Gaultier, Michel Victoire.
      Profession: horloger (maître), Paris.
    - Acte de décès, dépôt., 21 avril 1761; MC/ET/XXVI/511
      Nom, qualité: (Mme ou Mlle) Dubut, Marie Nicolas.
      Domicile: Saint-Mards-en-Othe (Aube).
      Nom, qualité: (M.) Nesles Delmont de, Charles.
      Profession: lieutenant des eaux et forets, Troyes (Yonne)
    - Inventaire après décès., 23 avril 1761; MC/ET/XXVI/511
      Nom, qualité: (M.) Petit, Jean.
      Profession: prêtre, Paris.
    - Mariage., 25 avril 1761; MC/ET/XXVI/511
      Nom, qualité: (M.) Corniquet, Jean Francois.
      Profession: peaussier (maître), Paris.
      Nom, qualité: (M.) Corniquet, Jean.
      Nom, qualité: (Mme ou Mlle) Houy, Marie Genevieve.
      Nom, qualité: (M.) Gibert, Charles.
    - Succession, désistement, tontine., 27 avril 1761; MC/ET/XXVI/511
      Nom, qualité: (M.) Denuelle, Philippe.
      Profession: maire perpetuel, Beaujeu (Rhône)
    - Désistement, déclaration, exemption d'impot sur une rente., 27 avril 1761; MC/ET/XXVI/511
      Nom, qualité: (M.) Dondeau, Marguerite Genevieve.
      Domicile: Nogent-sur-Seine (Aube).
      Nom, qualité: (M.) Rousselet, Michel.
    - Vente, bois pour charbon de bois., 28 avril 1761; MC/ET/XXVI/511
      Nom, qualité: (M.) Plumard de Dangeul, Louis Joseph.
      Profession: conseiller à la chambre des comptes.
      Profession: marchand de charbon, Ozoir-la-Ferriere (Seine-et-Marne).
      Domicile: Ozoir-la-Ferriere (Seine-et-Marne)
    - Mainlevée., 28 avril 1761; MC/ET/XXVI/511
      Nom, qualité: (Mme ou Mlle) Bourgeois de La Martiniere, Marguerite Francoise.
      Domicile: Paris (Paris) Par. Temple (le).
      Relations: fille de l'intervenant 2.
    - Rente, constitution., 29 avril 1761; MC/ET/XXVI/511
      Nom, qualité: (M.) Seiglieres de Belleforiere, Louis Armand (marquis, Soyecourt), Soyecourt.
      Nom, qualité: (M.) Duplessis, Charles Louis.
      Domicile: Paris (Paris) paroisse Saint-Jean-en-Greve
    - Bail à ferme, revenu de duche et baronnie, Piney (Aube)., 30 avril 1761; MC/ET/XXVI/511
      Nom, qualité: (M.) Montmorency Luxembourg de, Charles Francois (duc).
      Profession: capitaine des gardes du corps du roi.
      Nom, qualité: (M.) Truelle, Nicolas Edme Jean.
      Domicile: Troyes (Aube).
      Nom, qualité: (M.) Songis, Simon Joseph.
      Profession: receveur des consignations au bailliage, Troyes (Aube).
      Domicile: Troyes (Aube)
    - Procuration revenus., 30 avril 1761; MC/ET/XXVI/511
    - Rente, constitution., 1er mai 1761; MC/ET/XXVI/511
      Nom, qualité: (M.) Barberye de Saint-Contest de La Chataigneraye, Henri Louis.
      Profession: intendant justice police finance, Champagne.
      Domicile: Paris (Paris) paroisse Saint-Sauveur.
      Nom, qualité: (M.) Fontaine, Achille Francois.
      Profession: docteur regent de la faculte de medecine, Paris.
    - Donation, pension viagere., 2 mai 1761; MC/ET/XXVI/511
      Nom, qualité: (M.) Gagnat, Alexandre Louis (baron, Longny), Longny.
      Profession: maitre des requetes, Paris.
      Nom, qualité: (Mme ou Mlle) Sauvageon, Marie.
      Profession: gouvernante d'enfants, Paris.
      Relations: au service de l'intervenant 1
    - Procuration acte., 4 mai 1761; MC/ET/XXVI/511
      Nom, qualité: (M.) Seigliere de Belleforiere, Joachim Charles (comte, Soyecourt), Soyecourt.
      Nom, qualité: (Mme ou Mlle) Berenger de, Marie Silvine.
    - Procuration rente publique, dépôt., 4 mai 1761; MC/ET/XXVI/511
      Nom, qualité: (M.) Musset de, Louis Francois.
      Nom, qualité: (M.) Martin, Chretien Louis.
    - Mainlevée., 5 mai 1761; MC/ET/XXVI/511
      Nom, qualité: (M.) Gagnat de Longny, Alexandre Louis (baron, Longny), Longny.
      Nom, qualité: (M.) Esmangard, Charles Francois Hyacinthe.
      Profession: conseiller au grand conseil, Paris
    - Mariage, dépôt de pièces., 5 mai 1761; MC/ET/XXVI/511
      Nom, qualité: (M.) Moutier, Francois Nicolas.
      Profession: epicier (apprenti), Falaise (Calvados).
      Nom, qualité: (M.) Moutier, Francois.
      Nom, qualité: (Mme ou Mlle) Coquerel, Elisabeth Anne.
      Nom, qualité: (M.) Coquerel, Paul Philippe.
    - Succession, notoriété., 5 mai 1761; MC/ET/XXVI/511
      Nom, qualité: (M.) Coquerel, Pierre Francois (Livarot), Livarot (Calvados).
      Nom, qualité: (M.) Coquerel, Paul Philippe (Mortagne-au-Perche), Mortagne-au-Perche (Orne).
    - Succession, procuration acte., 5 mai 1761; MC/ET/XXVI/511
      Nom, qualité: (M.) Coquerel, Pierre Francois (bourgeois, Lisieux), Lisieux (Calvados).
    - Procuration acte, dépôt., 5 mai 1761; MC/ET/XXVI/511
      Profession: epicier (marchand), Falaise (Calvados).
      Nom, qualité: (M.) Delaporte, Nicolas (bourgeois, Paris), Paris.
      Profession: officier de la volaille, Paris
    - Inventaire après décès., 5 mai 1761; MC/ET/XXVI/511
      Profession: docteur en theologie.